臺灣南投地方法院民事簡易判決
110年度埔簡字第134號
原      告  旺旺友聯產物保險股份有限公司

法定代理人  劉自明  
訴訟代理人  陳昶名  
            陳冠雲  
被      告  林義霖  
訴訟代理人  葉秀勤  
上列當事人間請求損害賠償事件，本院於民國110年11月25日言
詞辯論終結，判決如下：
    主  文
被告應給付原告新臺幣100萬元，及自民國110年8月19日起至清
償日止，按週年利率5％計算之利息。
訴訟費用（除減縮部分外）由被告負擔。
本判決得假執行。但被告如以新臺幣100萬元為原告供擔保後，
得免為假執行。
    事實及理由
一、按訴狀送達後，原告不得將原訴變更或追加他訴。但有擴張
    或減縮應受判決事項之聲明者，不在此限，民事訴訟法第25
    5條第1項第3款定有明文。查原告起訴時原聲明第1項為「被
    告應給付原告新臺幣（下同）200萬元，及自起訴狀繕本送
    達翌日起至清償日止，按週年利率5％計算之利息。」，嗣原
    告於民國110年9月11日以民事訴之變更追加狀，變更聲明第
    1項為如主文第1項所示。核原告所為聲明之變更，係減縮應
    受判決事項之聲明，合於前揭規定，應予准許。
二、原告主張：
    訴外人徐敏紋於109年11月4日，以其所有車牌號碼000-0000
    號自小客車，向原告投保強制汽車責任險，保險期間自109
    年11月4日起至110年11月4日止。詎被告於110年1月3日上午
    4時27分許，酒後無照駕駛車牌號碼000-0000號自小客車，
    行經南投縣○○鎮○○路000○00號前時，因橫跨雙黃線行駛而碰
    撞由訴外人石金玉所騎乘之車牌號碼000-0000號普通重型機
    車，致訴外人石金玉死亡，原告依強制汽車責任保險法第25
    條第1項規定，業賠付醫療費用及死亡賠償金共200萬元予訴
    外人石金玉之繼承人黃河龍、黃萬祥、黃天和、黃川澤及黃
    天亮。而被告酒後無照駕車之行為，已違反道路交通安全規
    則第114條第1項第2款及道路交通管理處罰條例第21條第1項
    第1款規定。原告依強制汽車責任保險法第29條第1項第1款
    及第5款規定，請求被告損害賠償等語，並聲明：如主文第1
    項所示。
三、被告於110年11月25日言詞辯論期日當場對原告之主張為認
    諾。本院依民事訴訟法第384條及第434條之1第1款規定，逕
    為被告敗訴之判決。
四、末按訴訟費用由敗訴之當事人負擔，係以法院為終局判決時
    之當事人敗訴事實為依據，減縮部分既未經法院裁判，自毋
    庸諭知訴訟費用由何人負擔，惟顧慮當事人將來確定訴訟費
    用額發生爭執，可於主文諭知訴訟費用除減縮部份外，由敗
    訴當事人負擔，以示明確（司法院（72）廳民一字第0614號
    函參照），爰就原告減縮應受判決事項部分，諭知如主文第
    2項所示。
五、本件依民事訴訟法第427條第2項第11款規定，應適用簡易訴
    訟程序，本院既為被告部分敗訴之判決，依同法第389條第1
    項第1款規定，應依職權就被告敗訴部分宣告假執行，併依
    同法第436條第2項及第392條第2項規定，依職權宣告被告為
    原告供如主文第3項後段所示之擔保金後，得免為假執行。
六、訴訟費用負擔之依據：民事訴訟法第78條。
中　　華　　民　　國　　110 　年　　11　　月　　30　　日
                  埔里簡易庭  法  官  林彥宇
以上為正本係照原本作成。
如不服本判決，應於送達後20日內，向本院提出上訴狀並表明上
訴理由，如於本判決宣示後送達前提起上訴者，應於判決送達後
20日內補提上訴理由書（須附繕本）；並向本院繳足上訴裁判費
（如委任律師提起上訴，請注意民事訴訟法施行法第9條規定）
。
中　　華　　民　　國　　110 　年　　12　　月　　3 　　日
                              書記官